臺灣雲林地方法院民事裁定　　　　　　　100年度財管字第9號
聲　請　人　沈好
相　對　人
即　失蹤人　沈萬春
關　係　人　吳聰億律師
上列聲請人聲請選任失蹤人沈萬春之財產管理人事件，本院裁定
如下：
    主  文
選任吳聰億律師為失蹤人沈萬春（男、民國○○年○○月○○日生、國
民身分證統一編號：Ｚ000000000號、最後住所雲林縣虎尾鎮○○
里○○鄰○道路111 號）之財產管理人。
程序費用新臺幣壹仟元由聲請人負擔。
    理  由
一、本件聲請意旨略以：
  (一)聲請人為座落於雲林縣斗南鎮○○段大東小段第456-1 、45
    6-2 地號等2 筆土地之共有人，因共有人等無法協議分割前
    開2 筆土地，而向鈞院提起訴訟分割共有物，然前開2 筆土
    地中其一共有人沈照福已死亡，乃列其繼承人為被告進行訴
    訟，而相對人沈萬春即共有人沈照福繼承人之一。
  (二)惟據該案被告於民國100 年01月31日之民事陳報狀所述，該
    案共有人沈照福之繼承人沈萬春已失蹤達20餘年，倘若未以
    其財產管理人為被告，恐有當事人不適格之虞。
  (三)現因共有人沈照福之繼承人沈萬春無法依非訟事件法第109
    條第1 項定其財產管理人，聲請人為前揭土地之共有人，爰
    以利害關係人之身分，依同條第2 項之規定，建請選任沈萬
    春之兄沈伯陽為相對人之財產管理人等語。
二、按失蹤人失蹤後，未受死亡宣告前，其財產之管理，依非訟
    事件法之規定，民法第10條定有明文。而失蹤人未置財產管
    理人者，其財產管理人依(1)配偶、(2)父母、(3)成年子女、(4)
    與失蹤人同居之祖父母、(5)家長等順序定之；不能依前項規
    定定財產管理人時，法院得因利害關係人或檢察官之聲請，
    選任財產管理人，亦為非訟事件法第109 條第1 、2 項所明
    定。次按所謂失蹤係指失蹤人離去其最後住所或居所，陷於
    生死不明之狀態而言（最高法院民國85年度臺抗字第328 號
    裁定意旨參照），此合先敘明。
三、經查，聲請人主張其與相對人共有前揭土地，而相對人已陷
    於生死不明之狀態，且無法定順位之財產管理人等事實，業
    據其提出土地登記第二類謄本、戶籍謄本、民事陳報狀影本
    、雲林縣斗南地政事務所99年08月13日雲南地二字第099000
    3868號函暨建物位置圖說、土地複丈成果圖影本等件為證，
    自堪信為真實。又聲請人與相對人既為上開土地之共有人，
    聲請人就前揭土地之處分自有利害關係，是其向本院聲請選
    任業已失蹤之相對人之財產管理人，揆諸前揭法條規定，為
    有理由，應予准許。又為使失蹤人財產之處置順利進行，並
    考量財產管理之專業性與公平性，本院認吳聰億律師受有法
    律之專業訓練，嫻熟共有物分割訴訟及保存財產等相關法律
    程序，對於財產管理人依法應盡之管理職責，當較一般未受
    法學訓練之民眾更為明瞭，是以如將失蹤人之財產交由律師
    管理，應較僅因有親屬關係之沈伯陽處理適當，而有利於後
    續之共有物分割訴訟及財產管理等事宜進行，且律師之行為
    受有律師法之規範，其執行財產管理人之職務更能公正適法
    ，應足以適任失蹤人沈萬春之財產管理人，又已徵得其同意
    擔任之，此有同意書1 份在卷可佐。執此，本院認為由其擔
    任相對人之財產管理人，應較妥適，爰選任之。
四、依非訟事件法第21條第1 項，裁定如主文。
中    華    民    國  100     年    3     月    21    日
                        家事法庭法  官  潘雅惠
以上正本係照原本作成。
如對本裁定抗告，應於裁定送達後10日內向本院提出抗告狀（須
附繕本），並依法繳納抗告費用新臺幣1,000 元。
中    華    民    國  100     年    3     月    22    日
                                書記官  陳美華